臺灣臺南地方法院臺南簡易庭民事裁定
109年度南簡字第1719號
原      告  林昭泰  
被      告  保證責任台南縣關廟果菜生產合作社


法定代理人  曾凰旗  
被      告  張靜芬  
上列當事人間給付票款事件，本院裁定如下：
    主    文
原告之訴駁回。
訴訟費用由原告負擔。
    理    由
一、按債務人對於支付命令於法定期間提出異議者，支付命令失
    其效力，以債權人支付命令之聲請，視為起訴或聲請調解；
    訴訟標的對於共同訴訟之各人，必須合一確定者，共同訴訟
    人中一人之行為有利益於共同訴訟人者，其效力及於全體，
    民事訴訟法第519條及第56條第1項第1款前段分別定有明文
    。又民法第275條規定連帶債務人中之一人受確定判決，而
    其判決非基於該債務人之個人關係者，為他債務人之利益亦
    生效力，故債權人以各連帶債務人為共同被告提起給付之訴
    ，被告一人提出非基於其個人關係之抗辯有理由者，對於被
    告各人即屬必須合一確定，自應適用民事訴訟法第56條第1
    項之規定（最高法院33年上字第4810號判例意旨參照）。準
    此，連帶債務人中之一人對於全體債務人所受之支付命令，
    以非基於該債務人個人關係之抗辯，於法定期間提出異議者
    ，因有利益於全體債務人，應認該支付命令對全體債務人均
    失其效力，並以債權人對於全體債務人支付命令之聲請，視
    為對於全體債務人起訴。查原告於民國109年9月10日聲請對
    保證責任臺南市關廟果菜生產合作社（下簡稱關廟生產合作
    社）、郭忠及張靜芬等3人發支付命令，請求渠等連帶給付
    原告票款（其中郭忠部分非票據債務人已遭駁回聲請），就
    本院核發之支付命令，雖僅關廟生產合作社於法定期間內提
    出異議，然關廟生產合作社之異議理由，係抗辯支票據債權
    已罹於1年時效而消滅，此有民事聲明異議狀在卷可參，核
    屬非基於個人之抗辯事由，依上開規定，其異議效力應及於
    全體連帶債務人，爰併列支付命令所列之債務人張靜芬為被
    告，先予敘明。
二、次按提起民事訴訟應依民事訴訟法第1編第3章第1節、第2節
    之規定繳納裁判費，此為必須具備之程式。又起訴不合程式
    或不備其他要件，其情形可以補正者，審判長應定期間先命
    補正，逾期未補正，法院應以裁定駁回原告之訴；上開規定
    於簡易訴訟程序亦有適用，民事訴訟法第249條第1項第6款
    、第436條第2項分別定有明文。
三、本件原告因請求給付票款聲請對被告發支付命令，業經被告
    於法定期間內對支付命令提出異議，應以支付命令之聲請視
    為起訴，惟原告僅繳納支付命令裁判費新臺幣（下同）500
    元，經本院於109年12月2日裁定命原告於收受裁定後5日內
    補繳裁判費4,900元，該項裁定已於109年12月4日送達原告
    ，有送達證書在卷可憑，惟原告逾期迄未繳納裁判費，亦有
    本院臺南簡易庭詢問簡答表、答詢表各1份在卷可稽，揆諸
    上開法條規定，其訴顯難認為合法，應予駁回。
四、依民事訴訟法第436條第2項、第249條第1項第6款、第95條
    、第78條，裁定如主文。 
中　　華　　民　　國　　110 　年　　1 　　月　　11　　日
                  臺灣臺南地方法院臺南簡易庭　　　　　　
　　　　　　　　　　　　　　　　　法  官　童來好
以上正本係照原本作成。
如不服本裁定應於送達後10日內向本院提出抗告狀，並繳納抗告
費新臺幣1,000元。
中　　華　　民　　國　　110 　年　　1 　　月　　11　　日
　　　　　　　　　　　　　　　　　書記官  郭倢妮